【裁判字號】    98,抗,356
【裁判日期】    981027
【裁判案由】    聲請撤銷緩刑
【裁判全文】
臺灣高等法院高雄分院刑事裁定           98年度抗字第356號
抗  告  人
即受刑人    甲○○
上列抗告人因聲請撤銷緩刑案件，不服臺灣屏東地方法院中華民
國98年8 月21日裁定（98年度撤緩字第60號），提起抗告，本院
裁定如下：
    主  文
抗告駁回。
    理  由
一、本件抗告意旨略以：抗告人即受刑人甲○○前因罹患肺結核
    ，並因糖尿病而引起併發症，致無收入；之前有聲請等肺結
    核停止投藥再行分期繳納款項，並非故意不繳納罰金。請再
    次給予機會給予分期付款等語。
二、按受緩刑之宣告而有違反第74條第2 項第1 款至第8 款所定
    負擔情節重大之情形，足認原宣告之緩刑難收其預期效果，
    而有執行刑罰之必要，得撤銷其宣告，刑法第75條之1 第1
    項第4 款定有明文。經查，受刑人甲○○前因違反政府採購
    法案件，經原審法院以97年度易字第103 號判決判處有期徒
    刑6 月，減為有期徒刑3 月，緩刑3 年，並應向公庫支付新
    台幣（下同）5 萬元之金額；受刑人上訴後，經本院以97年
    度上易字第782 號判決駁回上訴，於民國97年11月4 日確定
    ，有上開判決及有臺灣高等法院被告前案紀錄表在卷可證。
    嗣臺灣屏東地方法院檢察署檢察官先後通知受刑人應於97年
    12月15日、98年2 月3 日前，向公庫支付上開款項，惟受刑
    人均未遵期履行（僅於97年12月15具狀陳稱其因罹病失業中
    ，無力繳納而聲請暫緩執行），有臺灣屏東地方法院檢察署
    刑事執行案件進行單、送達證書、執行傳票、及同署97年12
    月17日屏檢泰強97執緩298 字第35616 號函文在卷可佐（見
    執行卷一第12至13、17、31頁）。而緩刑為法院刑罰權之運
    用，旨在獎勵自新，且得消滅刑罰之效果；惟受刑人竟不知
    悔悟及珍惜自新機會，遲未依前開判決履行條件，自首次通
    知執行即97年12月15日起迄今已逾8 月，顯見其心存僥倖，
    漠視判決效力，足認前所歷偵審程序，猶不足使知所警惕，
    難收緩刑為獎勵自新之效果，仍應施以監禁處遇，俾能使其
    深切反省甚明。參以原判決係以受刑人因一時失慮，且犯罪
    情節尚非嚴重為由，而認其應知所警惕，無再犯之虞，並同
    時以向公庫支付一定金額為緩刑條件，顯寓有在受刑人支付
    公庫上開金額之前提下，始予緩刑宣告之意。是認受刑人違
    反上開緩刑所定之負擔，且情節重大，原宣告之緩刑難收其
    預期效果，而有執行刑罰之必要。從而原審刑法第75條之1
    第1 項第4 款規定，撤銷受刑人前揭緩刑之宣告。核無不合
    ，抗告意旨仍執陳詞，並無理由，應予駁回。
三、據上論結，應依刑事訴訟法第412 條，裁定如主文。
中    華    民    國    98    年    10    月    27    日
                  刑事第一庭    審判長法  官  周賢銳
                                      法  官  施柏宏
                                      法  官  黃仁松
以上正本證明與原本無異。
不得抗告。
中    華    民    國    98    年    10    月    28    日
                                      書記官  林家煜


司法院資訊處製作；財團法人民間司法改革基金會備份。
